臺灣士林地方法院民事裁定
111年度小上字第106號
上  訴  人  陳思遠  
被  上訴人  游明順  
上列當事人間請求侵權行為損害賠償事件，上訴人對於民國111
年5月4日本院士林簡易庭111年度士小字第343號小額民事判決，
提起上訴，本院裁定如下：
    主  文
上訴駁回。
第二審訴訟費用新臺幣壹仟伍佰元由上訴人負擔。
    事實及理由
一、按關於請求給付金錢或其他代替物或有價證券之訴訟，其標
    的金額或價額在新臺幣（下同）10萬元以下者，適用小額程
    序；對於小額訴訟之第一審裁判之上訴或抗告，非以其違背
    法令為理由不得為之，民事訴訟法第436條之8第1項、第436
    條之24第2項分別定有明文。又對於小額程序之第一審判決
    提起上訴，其上訴狀內應記載上訴理由，表明原判決所違背
    之法令及其具體內容，暨依訴訟資料可認為原判決有違背法
    令之具體事實，同法第436條之25亦定有明文。準此，對於
    小額訴訟提起第二審上訴，上訴狀應就原判決如何違背法令
    為具體之指摘，並揭示該法規之條項或其內容，若係成文法
    以外之法則，應揭示該法則之旨趣，倘為司法院現存有效或
    大法官解釋或憲法法庭裁判，則應揭示該解釋或裁判之字號
    及其內容，並揭示依訴訟資料可認為原判決合於當然違背法
    令之具體事實，上訴狀如未依此項方法表明者，即難認為已
    對原判決之違背法令有具體之指摘，不得謂已合法表明上訴
    理由，應認其上訴為不合法。
二、本件訴訟標的金額為10萬元以下，原審依小額訴訟程序審理
    ，上訴人對於該小額訴訟第一審判決不服，於民國111年5月
    24日提起本件上訴(見本院卷第18頁)。上訴意旨略以：伊於
    110年2月3日駕駛車牌號碼000-0000號自用小客車，行經臺
    北市士林區中山北路六段與忠誠路一段路口時，為閃避對向
    大貨車，撞擊因被上訴人違規停放在巷弄死角之車牌號碼00
    0-00號自用小客車(下稱系爭車輛)，屬緊急避難行為，肇事
    責任為被上訴人違規停放系爭車輛，及員警製作車禍筆錄有
    誤導，原審認伊有過失，認事用法均有違誤，爰提起本件上
    訴，請求廢棄原判決云云。經核上訴人之上訴理由，係就原
    審所為事實認定、證據取捨之範疇加以爭執，並未具體指摘
    原判決如何違背法令，並表明原判決所違背之法令及其具體
    內容，暨依訴訟資料可認為原判決有違背法令之具體事實，
    揆諸上開規定及說明，難認已合法表明上訴理由。從而，本
    件上訴為不合法，應予駁回。
三、本件第二審訴訟費用，確定為如主文第二項所示之金額。
四、據上論結，本件上訴為不合法，爰裁定如主文。
中　　華　　民　　國　　111 　年　　11　　月　　16　　日
                  民事第三庭審判長法  官  王沛雷
                                  法  官  江哲瑋
                                  法  官  林玉蕙
以上正本係照原本作成。
本件裁定不得再為抗告。
中　　華　　民　　國　　111 　年　　11　　月　　16　　日
                                  書記官  林瀚章